台灣台中地方法院刑事判決　　　　　　　　　　　　九十三年度易緝字第五四六號
　　公　訴　人　臺灣臺中地方法院檢察署檢察官
　　被　　　告　己○○
右列被告因竊盜等案件，經檢察官提起公訴（九十二年度偵字第一六九九二號、二０
九二六號、二一六九五號、二三八八七號）本院判決如左：
    主    文
己○○共同連續竊盜，累犯，處有期徒刑壹年陸月，並應於刑之執行前，令入勞動場
所強制工作參年，扣案之機車鑰匙貳支，均沒收。又對於公務員依法執行職務時，施
強暴，累犯，處有期徒刑柒月。應執行有期徒刑貳年，並應於刑之執行前，令入勞動
場所強制工作參年，扣案之機車鑰匙貳支，均沒收。
    犯罪事實
一、己○○曾經犯詐欺罪、施用毒品罪及多次違反麻醉藥品管理條例之罪，品行不良
    且有犯罪之習慣，其中於民國八十九年間所犯施用毒品案件，由台灣台中地方法
    院檢察署檢察官以八十九年度毒偵緝字第四九一號聲請簡易判決處刑，嗣經台灣
    台中地方法院沙鹿簡易庭以八十九年度沙簡字第五０四號於八十九年十月二十四
    日判處有期徒刑六月確定，並於九十一年六月三日執行完畢。詎己○○猶不知悔
    改，復與丙○○（已判決）二人基於共同意圖為自己不法所有之概括犯意聯絡，
    於（一）九十二年八月二十五日十二時三十分許，共乘牌照號碼為ＭＨＵ－７６
    ７號之紅色重型機車，到台中縣后里鄉○○村○○路六號，共同竊取庚○○所有
    之無縫鋼管一支、鋼板一片、Ｈ型鋼樑二塊及鐵材二十公斤，得手後以前開機車
    載往不詳地點，上開竊盜行為被庚○○之妻乙○○在隔鄰住處房內透過窗戶所目
    睹，並記下該機車顏色及牌照號碼，並以電話通知庚○○返家。嗣於同日十四時
    三十分許，己○○、丙○○二人備妥數只空飼料袋，再度共乘前開機車回到上址
    ，共同竊取庚○○所有機械加工後所餘留之鐵屑球六個，得手後以自備之空飼料
    袋裝盛，旋即被庚○○夫婦發現，由庚○○駕駛貨車堵住去路後，由乙○○打電
    話報警，己○○、丙○○發覺出路被堵住，隨即拋棄上開機車由後方逃逸，然仍
    被趕至現場之員警在該址外圍之道路上將己○○、丙○○二人逮捕。（二）九十
    二年十月二十五日三時四十分許，二人又共乘前開機車，到台中縣清水鎮○○里
    ○○路四三一之五二號附近之工地，共同竊取丁○○所有之建築用ㄇ型鐵一０六
    支合計八十二公斤，得手後置於機車之前腳踏板上由己○○騎乘搭載丙○○駛離
    現場，當行駛至台中縣清水鎮○○路時為巡邏員警發現欲予以攔查，己○○則加
    速逃逸，經警沿路追趕至台中縣清水鎮○○路與中勇路交岔口處方將二人逮捕。
    （三）九十二年十月三十日、十一月三日上午及同日下午之某時，共乘由己○○
    個人所竊取之辛○○所有牌照號碼為ＪＶＰ─００１號重型機車，侵入台中縣大
    甲鎮○○里○○○路六四之三五號後方之機具貯存場，共同竊取壬○○所有之鑄
    鐵材質水溝蓋數批（約五十塊），得手後販售予不知情之資源回收商吳登安。同
    年十一月四日十一時四十分許，二人再度共乘ＪＶＰ─００１號重型機車，侵入
    上址機具貯存場竊取鑄鐵材質水溝蓋五塊，得手後旋即被壬○○發現並與據報前
    來之員警合力將二人逮捕，並且扣得己○○所有供竊取ＪＶＰ─００１號重型機
    車之鑰匙一支。
二、己○○個人又基於意圖為自己不法所有之概括犯意，連續於（一）九十二年十月
    二十九日十四時許，在台中縣清水鎮○○里○○路五七七之十二號前，以自備之
    鑰匙竊取癸○○所有牌照號碼為ＨＦＥ─５１１號重型機車，得手後作為自己代
    步之用；於同年十月三十一日十七時三十五分許，己○○騎乘前述竊得之重型機
    車，行駛至台中縣大甲鎮大甲火車站附近，因油料用罄乃將該機車棄置，隨即從
    火車站前停車場內，以前開之鑰匙竊取辛○○所有牌照號碼為ＪＶＰ─００１號
    重型機車，得手後騎乘該機車前往丙○○住處搭載丙○○。（二）九十二年十二
    月二日十七時許，在台中縣清水鎮○○路一七八號後方巷子，以自備之鑰匙竊取
    子○○所有牌照號碼為ＩＩＭ─６１８號重型機車，得手後作為自己代步之用。
    嗣於同年十二月三日九時三十分許，騎乘該輛機車前往丙○○住處邀其一同外出
    ，於同日十五時五十分許，二人共乘該輛重型機車，在台中縣清水鎮○○路四四
    六號前為警發現，經一番追逐僅將丙○○逮捕，而己○○則趁隙逃逸，經警扣得
    己○○所有供竊取上開機車之鑰匙一支。
三、己○○與丙○○共乘牌照號碼為ＭＨＵ－７６７號機車，在九十二年十月二十五
    日三時四十分許，到台中縣清水鎮○○里○○路四三一之五二號附近之工地，共
    同竊取丁○○所有之建築用ㄇ型鐵一０六支合計八十二公斤得手後，置於機車之
    前腳踏板上由己○○騎乘搭載丙○○駛離現場，行駛至台中縣清水鎮○○路時為
    巡邏員警發現欲予以攔查，己○○加速逃逸，並基於對依法執行職務之員警施以
    強暴之犯意，接連拿取置在機車前腳踏板上之ㄇ型鐵條向追捕之警車拋擲，致使
    巡邏警車警示燈破損、引擎蓋及擋風玻璃均有多處鐵條刮擦痕跡。
四、案經台中縣警察局大甲分局、清水分局移送臺灣臺中地方法院檢察署檢察官偵查
    起訴。
    理      由
一、被告己○○坦承犯罪事實欄一、（二）（三）及二、（一）部分之犯罪事實，就
    其餘犯罪事實則均否認之。經查被告坦承部分，核與被害人丁○○、壬○○、辛○○等人於警詢所述情節無異，而證人即同案被告丙○○於本院審理時，也坦承
    與被告己○○共同實施犯罪事實欄一、（二）（三）之犯行，且有贓物認領保管
    單、現場照片及車輛車牌失竊作業－查獲車輛認可資料、贓物認領保管單、遺失
    物認領保管單附卷可資佐證，足見被告己○○此部份自白與事實相符，此部份犯
    罪之證據甚為明確，犯行堪以認定。
二、被告己○○雖然否認其餘犯行，惟查共同被告丙○○就其與被告己○○於犯罪事
    實欄一、（一）所示之時地共同連續竊取被害人庚○○所有之無縫鋼管一支、鋼
    板一片、Ｈ型鋼樑二塊、鐵材二十公斤、鐵屑球六個之犯罪事實，已經坦承不諱
    ，經核與證人乙○○及被害人庚○○所述內容無異，並有贓物認領保管單、遺失
    物認領保管單、現場照片等在卷可參，足見共同被告丙○○上開自白與事實相符
    ，而被告己○○於警詢時也坦承於九十二年八月二十五日十四時三十分許，在上
    址取走庚○○所有機械加工後所餘留之鐵屑球六個之事實，是被告己○○此部份
    犯罪之證據應屬明確，犯行堪以認定，其否認此部份犯行，應屬推諉卸責之詞，
    不足以採信。另查犯罪事實欄二、（二）關於被害人子○○所有之機車被竊部分
    ，被害人子○○所有牌照號碼為ＩＩＭ─６１８號重型機車，係於九十二年十二
    月二日十七時許，在台中縣清水鎮○○路一七八號後方巷子被竊，經其向警方報
    案，也據子○○於警詢中陳明，並有車輛車牌失竊作業－查獲車輛認可資料及贓
    物認領保管單在卷可稽，而證人即同案被告丙○○於警詢中已經明確供稱九十二
    年十二月三日九時三十分許，被告己○○騎乘該輛機車前往丙○○住處邀其一同
    外出，於同日十五時五十分許，二人共乘該輛重型機車，在台中縣清水鎮○○路
    四四六號前為警發現，經警追逐後己○○趁隙逃逸，又證人即值勤之警員甲○○
    於本院審理時，證稱當日其發現己○○與丙○○共乘之機車係贓車，上前盤查時
    ，其向騎機車之己○○索取證件，為防止己○○逃逸，乃欲以手抓住己○○之衣
    領，但己○○見狀就棄車逃逸，只逮捕到坐在後座之丙○○，丙○○供稱逃跑之
    人就是己○○，經其調取己○○之口卡，一認就確定逃逸之人係己○○，依丙○○及甲○○之供述，足以認定上開機車確實係被告己○○所竊，被告己○○否認
    此部份犯行，也屬推諉卸責之詞，不足以採信。末查，被告己○○坦承九十二年
    十月二十五日三時四十分許，在台中縣清水鎮○○路被追捕時，係其駕駛機車，
    也有丟擲鐵條之事實，其雖然辯解稱其當時只是單純要將所竊取之鐵條丟棄，且
    係以腳將鐵條從機車腳踏板撥落，沒有以手丟擲，無妨害公務之犯意云云，惟證
    人即當時追捕被告己○○與丙○○之警員丑○○、戊○○，於本院審理時，丑○○證稱當時是凌晨四點多，所以看不清楚是何人丟ㄇ型鐵條，但丟鐵條的人有回
    頭看警車然後將鐵條往後丟，總共丟了約一、二十次，警車被丟中好幾次，有些
    鐵條是直接丟中警車，有些鐵條是擊中路面反彈擊中警車，戊○○證稱是騎機車
    的人一邊騎機車一邊丟鐵條，也有將鐵條撥到地面，丟鐵條的人丟鐵條時有回頭
    看警車，並不是單純往路邊空地丟，所丟的鐵條有些是直接丟中警車，有些鐵條
    是掉到路面反彈擊中警車。依照證人丑○○及戊○○所述，被告己○○應該確實
    係以鐵條丟向追捕之警員所駕駛之警車，以阻止警車接近，否則若係單純的將置
    於機車腳踏板之鐵條丟棄，只要用腳撥落地面即可，不必以手丟擲，也不必回頭
    觀看警車之距離，且若僅係以腳將鐵條從機車腳踏板撥落，沒有以手丟擲，所撥
    落之鐵條應該不致彈起至汽車擋風玻璃之高度，是被告己○○乃以手丟擲鐵條，
    更屬明確，其辯解稱係以腳將鐵條從機車腳踏板撥落，沒有以手丟擲，無妨害公
    務之犯意云云，乃屬推諉卸責之詞，無足採信。此外，又有警車警示燈破損、引
    擎蓋及擋風玻璃多處鐵條刮擦痕跡之照片在卷可稽，此部份證據也屬明確，被告
    妨害公務犯行同堪認定。
三、核被告己○○所為，係犯刑法第三百二十條第一項之普通竊盜罪及刑法第一百三
    十五條第一項之妨害公務罪，其與丙○○共同竊取被害人庚○○、丁○○、壬○○等人財物之行為，有犯意聯絡及行為之分擔，為共同正犯，其前後多次竊盜行
    為，時間緊接，觸犯構成要件相同之罪名，顯係出於概括之犯意為之，為連續犯
    ，應依刑法第五十六條之規定論以一罪，並加重其刑，其曾經於八十九年間犯施
    用毒品罪，經台灣台中地方法院沙鹿簡易庭以八十九年度沙簡字第五０四號於八
    十九年十月二十四日判處有期徒刑六月確定，並於九十一年六月三日執行完畢，
    此有臺灣高等法院被告全國前案紀錄表在卷可參，並經本院調取臺灣台中地方法
    院檢察署九十年度執緝字第一四０二號執行案卷核閱無誤，其於有期徒刑執行完
    畢五年以內再犯本件有期徒刑以上之罪，就所犯竊盜罪部分，應遞加重其刑，就
    所犯妨害公務罪部分，應加重其刑。所犯上開二罪，犯意不同，罪名互異，應予
    以分論併罰。爰審酌被告正值青壯之年，竟不思正途，一犯再犯，惡性非輕，嚴
    重危害社會治安，且使人民財產安全造成莫大威脅，及其犯罪之動機、目的、手
    段與其品行、智識程度暨犯後態度等一切情狀，就其所犯二罪，分別量處如主文
    所示之刑，並定應執行之刑。被告曾經犯詐欺罪、施用毒品罪及多次違反麻醉藥
    品管理條例之罪，此有前開紀錄表可參，一再從事竊盜犯行，顯見其有犯罪之習
    慣，本院審酌其於本案犯罪之一切情狀，認若對被告僅處以有期徒刑之刑，尚不
    能促其警惕戒免惡習，如未於刑之執行前，令入勞動處所強制工作，習得勤勞刻
    苦之精神及謀生之技藝與能力，而驟然返回社會，必因無正當職業，致生不能適
    應而有再犯之可能，為矯正其竊盜惡習，及維護社會治安，爰依竊盜犯贓物犯保
    安處分條例第三條第一項第一款、第四條、第五條第一項前段之規定，併予宣告
    被告應於刑之執行前，令入勞動場所強制工作三年。
四、本案扣得機車鑰匙二支，被告己○○雖然辯解稱非其所有，惟共同被告丙○○於
    警詢中供稱插在子○○所有牌照號碼為ＩＩＭ─６１８號重型機車上之機車鑰匙
    ，係被告己○○所有（九十二年十二月三日警詢筆錄－九十二年度偵字第二三八
    八七號偵查卷），而被告己○○於檢察官偵查中也供稱是用其所有之機車鑰匙竊
    取機車（九十二年度偵字第二一六九五號偵查卷），是扣案之機車鑰匙顯然係被
    告己○○所有供犯罪所用之物，應依刑法第三十八條第一項第二款規定宣告沒收
    。至於扣案之扳手五支、鉗子五支、鐵撬三支、起子三支、美工刀三支、鐵鎚一
    支（九十二年度偵字第一六九九二號扣案），雖係共犯己○○所有，然無證據可
    認定係被告丙○○與己○○供犯罪所用之物，不予以宣告沒收。
五、公訴人又以被告己○○於九十三年九月二十一日凌晨零時三十分許，在台中縣大
    雅鄉○○○路十二號前，竊取李耀昌所有之車牌號碼ＴＺ－６０１１號自小客車
    ，而後與陳長福駕駛上開自小客車於隔日十一時二十五分許，到台中縣大肚鄉○○路○段二巷十號瑞揚金屬股份有限公司旁，竊取鑄鐵二十塊，認為被告己○○
    觸犯刑法第三百二十條第一項之竊盜罪，而移送併辦（九十三年度偵字第一六九
    九三號）。然查移送併辦部分，被告己○○犯罪之時間係在九十三年九月二十一
    日及二十二日，距離本案最後一次犯罪之時間九十二年十二月二日，有九個月以
    上，時間久遠，應係被告己○○另起犯意所為，難認係被告己○○基於概括之犯
    意所為，非屬連續犯，本院無從一併審理，應予以退回併辦。
據上論斷，應依刑事訴訟法第第二百九十九條第一項前段，刑法第二十八條、第五十
六條、第三百二十條第一項、第一百三十五條第一項、第四十七條、第五十一條五款
、第三十八條第一項第二款，竊盜犯贓物犯保安處分條例第三條第一項第一款、第四
條、第五條第一項前段，罰金罰鍰提高標準條例第一條前段，判決如主文。
中      華      民      國      九十三    年    十一    月    二十五   日
                                        審判長法  官   蔡名曜
                                              法  官   郭書豪
                                              法  官   李添興
右正本證明與原本無異。
如不服本判決，應於判決送達後十日內向本院提出上訴狀，上訴於臺灣高等法院臺中
分院( 須附繕本 )。
                                              書記官
中      華      民      國      九十三    年    十一    月    二十五   日
